Minutes et répertoires du notaire Antoine II BELOT, 13 mai 1710 - 21 mars 1725 (étude II)
Archives nationales
- Minutes de Antoine II BELOT, 1710 - 21 mars 1725; MC/ET/II/365 - MC/ET/II/420
  - Minutes. 1714, mai - 1714, juillet, mai 1714 - juillet 1714; MC/ET/II/379
    - Société pour faire de l'amidon, propre à faire la poudre à poudrer les cheveux, 18 août 1711; MC/ET/II/379
      Actes signalés par le personnel du Minutier central des notaires de Paris, 2003-2012 (base de données migrée: voir contexte dans le Plan d’orientation général - Notaires de Paris, guides thématiques du Minutier).
      Date de création de la notice: 2007
      acte de société
    - Senechal (sieur), maître peintre, pont Notre Dame Cité, 19 août 1711; MC/ET/II/379
    - Tarisien (Antoine) maître fondeur § Présent au mariage, 27 septembre 1711; MC/ET/II/379
      contrat de mariage; Tarisien, Antoine
    - Inventaire après décès de Antoine Guilbert, contrôleur de la recette des aides au port Saint-Paul, demeurant sur une des ailes du pont Marie, 12 mai 1714; MC/ET/II/379
      inventaire après décès; Guilbert, Antoine
    - Contrat de mariage entre François Deruisseaux, teinturier, rue Saint-Germain-l'Auxerrois et Marie Dambreville, fille de Absalon Dambreville (décédé), maçon, rue Saint-Germain-l'Auxerrois, 13 mai 1714; MC/ET/II/379
      contrat de mariage; Saint-Germain-l'Auxerrois (rue); Deruisseaux, François; Dambreville, Marie; Dambreville, Absalon; teinturier blanchisseur; maçon
    - MERCIER (Hugues), maître peintre, Quai Neuf § Constitution de rente, 23 mai 1714; MC/ET/II/379
      constitution de rente; Mercier, Hugues
    - inventaire après décès de Claude Granger, prêtre, chanoine semi-prébendé de l'église de la Sainte-Chapelle de Vincennes, 30 mai 1714; MC/ET/II/379
      inventaire après décès; Granger, Claude; prêtre; chanoine
    - Testament de Louise Hersant, rue de la Vannerie, veuve de Jacques Bes, maître paveur, 2 juin 1714; MC/ET/II/379
      testament; Vannerie (rue de la); Hesrant, Louise; Bes, Jacques; paveur-dalleur
    - testament de Duns Loy, bourgeois de Paris, rue de Charenton, 5 juin 1714; MC/ET/II/379
      testament; Charenton (rue de); Loy, Duns
    - Testament de Marguerite Leclerc, au coin de la rue de la Savonnerie et de la Heaumerie, veuve de Henri Olivier, l'un des sept arbalètriers et arquebusiers de Paris, 12 juin 1714; MC/ET/II/379
      testament; Savonnerie (rue de la); Heaumerie (rue de la); Leclerc, Marguerite; Olivier, Henri; militaire du rang; militaire
    - Contrat de mariage entre Louis Benard, ciseleur, rue de la Vannerie et Catherine Lopinot, fille de Nicolas Lopinot, ouvrier en cuivre, rue de la Vannerie, 24 juin 1714; MC/ET/II/379
      contrat de mariage; Vannerie (rue de la); Benard, Louis; Lopinot, Catherine; Lopinot, Nicolas; décorateur
    - BENARD (Louis) ciseleur rue de la Vannerie § mariage., 24 juin 1714; MC/ET/II/379
      contrat de mariage; Benard, Louis
    - Succession de messire Claude Granger, prêtre, chanoine semi-prébendé de l'église de la Sainte-Chapelle de Vincennes, 1er juillet 1714; MC/ET/II/379
      partage; Granger, Claude; prêtre; chanoine
    - Contrat de mariage entre Pierre Dubuisson, valet de pied du duc d'Aumont, rue de Jouy, et Marthe Collier (sujet anglais), fille de Georges Collier (décédé), rue du roi de Sicile, 1er juillet 1714; MC/ET/II/379
      contrat de mariage; Jouy (rue de); Roi-de-Sicile (rue du); Dubuisson, Pierre; Collier, Marthe; Collier, Georges
    - Tourneurs § La femme de Denis Magdelin boucher, rue Vieille place aux Veaux met en apprentissage pour sept ans son fils André 16 ans avec Jacques Maubois tourneur ingénieur du roi, place du Carrousel, s.d.d. L'apprenti sera logé, nourri et blanchi, 7 juillet 1714; MC/ET/II/379
    - Devis des travaux de maçonnerie à faire pour la construction de 'plusieurs édifices' sur un terrain situé rue de Verneuil, appartenant au comte de Mauron, d'après les plans, profils et élévations et autres dessins faits et à faire par le sieur Dubuisson, architecte juré du roi, expert bourgeois, suivi du marché aux termes duquel Jean Bourda, maître maçon, demeurant grande rue du faubourg Saint-Victor, s'engage envers Jean-François-René-Amalric de Brehan, chevalier, comte de Mauron, représenté par Claude Robert, bourgeois de Paris, son procureur, à exécuter les travaux, moyennant les prix convenus (de 1 l. 5 s. à 75 l. la toise); les payements seront faits au fur et à mesure de l'avancement des travaux, le dernier après la réception., 21 juillet 1714; MC/ET/II/379
      Fait en présence de Jacques Lepas-Dubuisson, maître maçon, demeurant rue des Juifs, qui s'oblige solidairement avec ledit Bourda, à l'exécution des travaux.
      Tous les édifices auront même hauteur, longueur et largeur, 'formes et façons de distributions..., élévations et profils, avec même et semblable décoration et ornemens d'architecture en leurs faces...'. - Matériaux: pierres et moellons.
      Documents du Minutier central concernant l'histoire de l'art (1700-1750), par Mireille Rambaud, tome II [études I à X, soit 2357 actes], Paris, Archives nationales, 1971, p. 725 (instrument de recherche imprimé dématérialisé, certaines notices sont plus détaillées dans la version intégrale accessible en ligne par la rubrique 'Autres instruments de recherche', voir contexte dans le Plan d’orientation général - Notaires de Paris, guides thématiques du Minutier).
    - Déclaration de Jean Bourda, maître maçon, qui reconnaît qu'il n'a fait que prêter son nom à Jacques Lepas-Dubuisson, maître maçon, dans le marché passé le même jour avec le comte de Mauron., 21 juillet 1714; MC/ET/II/379
      Documents du Minutier central concernant l'histoire de l'art (1700-1750), par Mireille Rambaud, tome II [études I à X, soit 2357 actes], Paris, Archives nationales, 1971, p. 726 (instrument de recherche imprimé dématérialisé, certaines notices sont plus détaillées dans la version intégrale accessible en ligne par la rubrique 'Autres instruments de recherche', voir contexte dans le Plan d’orientation général - Notaires de Paris, guides thématiques du Minutier).
    - Mainlevée faite par Claude Gillot, peintre, demeurant rue Pavée, des oppositions qu'il avait formées aux scellés apposés après le décès du duc d'Aumont., 14 mai 1714; MC/ET/II/379
      Documents du Minutier central concernant l'histoire de l'art (1700-1750), par Mireille Rambaud, tome II [études I à X, soit 2357 actes], Paris, Archives nationales, 1971, p. 279 (instrument de recherche imprimé dématérialisé, certaines notices sont plus détaillées dans la version intégrale accessible en ligne par la rubrique 'Autres instruments de recherche', voir contexte dans le Plan d’orientation général - Notaires de Paris, guides thématiques du Minutier).
  - Minutes. 1714, août - 1714, décembre, août 1714 - décembre 1714; MC/ET/II/380
    - Gillet (Antoine) maître fondeur rue aux Maires § Transport, 20 août 1707; MC/ET/II/380
      Gillet, Antoine
    - Bail pour six ans, par Jacques Hardrot, sieur de Crécy, demeurant rue de la Culture-Saint-Gervais, et Jean-Antoine Caron, ancien notaire au Châtelet, demeurant rue des Mauvais-Garçons, à François Noblesse, du deuxième appartement d'une maison sise quai de l'Horloge, moyennant 250 livres de loyer annuel., 20 avril 1714; MC/ET/II/380
      Documents du Minutier central concernant l'histoire de l'art (1700-1750), par Mireille Rambaud, tome II [études I à X, soit 2357 actes], Paris, Archives nationales, 1971, p. 348 (instrument de recherche imprimé dématérialisé, certaines notices sont plus détaillées dans la version intégrale accessible en ligne par la rubrique 'Autres instruments de recherche', voir contexte dans le Plan d’orientation général - Notaires de Paris, guides thématiques du Minutier).
    - succession de Jean-Baptiste Pocquelin et sa femme de Anne de Faverolles, 1er août 1714; MC/ET/II/380
      partage; Pocquelin, Jean-Baptiste; Faverolles, Anne de
    - Succession de Anne de Faverolles et son époux Jean-Baptiste Pocquelin, 1er août 1714; MC/ET/II/380
      partage; Faverolles, Anne de; Pocquelin, Jean-Baptiste
    - Contrat de mariage entre Pierre Moulin, marchand fruitier, rue de la Mortellerie et Marie Dufresne, fille de Roland Dufresne (décédé), maçon à Avon, rue Saint-Jacques, 19 août 1714; MC/ET/II/380
      contrat de mariage; Mortellerie (rue de la); Saint-Jacques (rue); Moulin, Pierre; Dufresne, Marie; Dufresne, Roland; commerçant; maçon
    - Balagny (Pierre) maître peintre et sculpteur rue Saint-Jacques-de-la-Boucherie § Quittance de remboursement, 30 août 1714; MC/ET/II/380
      quittance; Balagny, Pierre
    - LAMBERT (Georges) potiers d'étain rue Saint Honoré § Transaction, 11 septembre 1714; MC/ET/II/380
      accord; Lambert, Georges
    - Balagny (Pierre) maître peintre et sculpteur § Remboursement, 12 septembre 1714; MC/ET/II/380
    - Testament de Marie-Madeleine Sisait, rue Planche-Mibrai, veuve de Jean Langlois, marchand gantier, 18 novembre 1714; MC/ET/II/380
      testament; Planche-Mibray (rue); Sisait, Marie-Madeleine; Langlois, Jean; commerçant; maroquinier
    - Mille (Jean), maître menuisier, à Vaugirard § Vente d'office de garde arches de l'Hôtel de Ville, 3 décembre 1714; MC/ET/II/380
      acte de vente; Mille, Jean
    - Blanchet (Etienne), rue de la Vannerie, peintre § Mariage de .. signature de Jean Ragot, peintre, beau fils du futur époux, 15 décembre 1714; MC/ET/II/380
      contrat de mariage; Blanchet, Estienne; Ragot, Jean
    - Contrat de mariage entre Etienne Blanchet, peintre, rue de la Vannerie et Claude Vien, fille de Pierre Vien, maçon, rue de la Tannerie, 16 décembre 1714; MC/ET/II/380
      contrat de mariage; Vannerie (rue de la); Tannerie (rue de la); Blanchet, Etienne; Vien, Claude; Vien, Pierre; peintre; maçon
    - RAGOT (François), peintre § Signature au C. de mariage de Etienne Blanchet peintre, 16 décembre 1714; MC/ET/II/380
      contrat de mariage; Ragot, François; Blanchet, Etienne
    - Contrat de mariage entre Antoine Lefebvre, domestique de la duchesse d'Aumont, rue de Jouy et Edmée Deshayes, veuve de Jean Persan, rôtisseur privilégié, rue de la Poterie, 21 décembre 1714; MC/ET/II/380
      contrat de mariage; Jouy (rue de); Poterie (rue de la); Lefebvre, Antoine; Deshayes, Edmée; employé de maison; restaurateur
    - testament de Pierre Joron, tailleur du roi privilégié suivant la cour, habitant sous les piliers de la Tonnellerie, 28 décembre 1714; MC/ET/II/380
      testament; Tonnellerie (piliers de la); Joron, Pierre
    - Succession de Marie Leroux, veuve de Savinien Bourlet, bourgeois de Paris, 29 décembre 1714; MC/ET/II/380
      partage; Leroux, Marie; Bourlet, Savinien
  - Minutes. 1715, janvier - 1715, mars, janvier 1715 - mars 1715; MC/ET/II/381
    - LAMBERT (Georges) potier d'étain § Constitution de rente, 25 février 1705; MC/ET/II/381
      constitution de rente; Lambert, Georges
    - Inventaire après décès de Thomas Lemaire, maître d'hôtel, rue Bourtibourg, époux de Marguerite Garnier, 12 janvier 1715; MC/ET/II/381
      inventaire après décès; Lemaire, Thomas; Garnier, Marguerite; maître d'hôtel
    - Inventaire après décès de François Cabrillon, huissier à verge au Châtelet, rue Mouffetard, 15 janvier 1715; MC/ET/II/381
      inventaire après décès; Mouffetard (rue); Cabrillon, François; huissier de justice
    - inventaire après décès de Antoinette Le Louttre, rue Saint-Martin, femme de Pierre Pruneau, maître tissutier rubanier, 18 janvier 1715; MC/ET/II/381
      inventaire après décès; Saint-Martin (rue); Le Louttre, Antoinette; Pruneau, Pierre; tisserand; passementier
    - testament de Marie-Elisabeth Leclerc, rue des Arcis, femme de Jean-Nicolas Vincent, marchand bourgeois de Paris, 23 janvier 1715; MC/ET/II/381
      testament; Arcis (rue des); Leclerc, Marie-Elisabeth; Vincent, Jean-Nicolas; commerçant
    - Contrat de mariage entre Noël Vattier, maréchal, bourgeois de Paris et Gabrielle Dublé, fille de Isaac Dublé, marchand joaillier, bourgeois de Paris, quai Pelletier, 27 janvier 1715; MC/ET/II/381
      contrat de mariage; Pelletier (quai); Vattier, Noël; Dublé, Gabrielle; Dublé, Isaac
    - Contrat de mariage entre Pierre Pruneau, maître tissutier, rue Saint-Martin et Marie Bontemps, fille de Charles Bontemps, maître tissutier rubanier, rue Neuve Saint-Denis, 27 janvier 1715; MC/ET/II/381
      contrat de mariage; Saint-Denis (rue); Neuve-Saint-Denis (rue); Pruneau, Pierre; Bontemps, Marie; Bontemps, Charles; passementier
    - Contrat de mariage entre Alexis François Pegeault, bourgeois de Paris, rue Saint-Denis et Jeanne-Angélique Morange, fille de Pierre Morange, maître barbier perruquier, cour du Palais, 3 février 1715; MC/ET/II/381
      contrat de mariage; Saint-Denis (rue); Pegeault, Alexis-François; Morange, Jeanne-Angélique; Morange, Pierre; coiffeur
    - Inventaire après décès de Marie-Elisabeth Leclerc, rue des Arcis, femme de Jean-Nicolas Vincent, marchand bourgeois de Paris, 4 février 1715; MC/ET/II/381
      inventaire après décès; Arcis (rue des); Leclerc, Marie-Elisabeth; Vincent, Jean-Nicolas; commerçant
    - Contrat de mariage entre Louis Brasseur, maître tailleur, cimetière Saint-Jean et Marguerite Garnier, veuve de Thomas Lemaire, rue Bourtibourg, 7 février 1715; MC/ET/II/381
      contrat de mariage; Cimetière-Saint-Jean (place du); Brasseur, Louis; Garnier, Marguerite; Lemaire, Thomas; tailleur d'habits
    - Contrat de mariage entre Pierre Deschamps, domestique, rue de la Coutellerie et Agathe Scribe, fille de Germain Scribe, sergent à Dammartin, rue de la Coutellerie, 13 février 1715; MC/ET/II/381
      contrat de mariage; Coutellerie (rue de la); Deschamps, Pierre; Scribe, Agathe; Scribe, Germain; employé de maison
    - Contrat de mariage entre Claude Dardot, orfèvre, rue de la Pelleterie et Claude Malinoir, veuve de Nicolas Remy, bourgeois de Paris, rue de la Pelleterie, 21 février 1715; MC/ET/II/381
      contrat de mariage; Pelleterie (rue de la); Dardot, Claude; Malinoir, Claude; Remy, Nicolas; orfèvre
    - Dardet (Claude), orfèvre, rue de la Pelleterie § Mariage, 21 février 1715; MC/ET/II/381
      contrat de mariage; Dardet, Claude
    - Contrat de mariage entre Laurent Pellevillain, tablettier privilégié suivant la cour et Marie-Thérèse Lemercier, fille de Martin Lemercier, procureur fiscal de Moux près Beauvais, rue des Arcis, 25 février 1715; MC/ET/II/381
      contrat de mariage; Saint-Martin (rue); Arcis (rue des); Pellevillain, Laurent; Lemercier, Marie-Thérèse; Lemercier, Martin
    - Contrat de mariage entre Jean Brullez, compagnon cordonnier, rue Traversine et Jeanne Morsan, fille de Louis Morsan, rue des Arcis, 25 février 1715; MC/ET/II/381
      contrat de mariage; Traversine (rue); Arcis (rue des); Brullez, Jean; Morsan, Jeanne; Morsan, Louis; cordonnier
    - Testament de Marie-Françoise Sevin, rue Saint-François, conseiller à la cour des aides, veuve de Jean Briconnet, 16 mars 1715; MC/ET/II/381
      testament; Saint-François (rue); Sevin, Marie-Françoise; Briconnet, Jean; conseiller de cour souveraine (Ancien Régime)
    - BALAGNY (Pierre) maître peintre doreur rue des Jeûneurs § Transport, 17 mars 1715; MC/ET/II/381
    - Testament de Marie-Anne Coullard, rue de la Vieille Joaillerie, veuve de Nicolas Fouquet, facteur de la Poste, 20 mars 1715; MC/ET/II/381
      testament; Joaillerie (rue de la); Coullard, Marie-Anne; Fouquet, Nicolas
    - LE CHANTRE (Noël), maître peintre, rue du Temple l'un des administrateurs et Jadeons laïques de l'église Saint Jacques de l'Hôpital § Acceptation d'offre, 25 mars 1715; MC/ET/II/381
      Lechantre, Noël
    - inventaire après décès de Marie-Anne Coullard, rue de la Vieille Joaillerie, veuve de Nicolas Fouquet, facteur de la Poste, 26 mars 1715; MC/ET/II/381
      inventaire après décès; Joaillerie (rue de la); Coullard, Marie-Anne; Fouquet, Nicolas
    - LESPINE (Jean Charrin), peintre, rue d'Arnetal § Bail par .., 16 juin 1715; MC/ET/II/381
      bail; Lespine, Jean Charrin
  - Minutes. 1715, avril - 1715, mai, avril 1715 - mai 1715; MC/ET/II/382
    - Inventaire après décès de Cécile Delaunay, hôtel d'Aumont, rue de Jouy, femme de Jacques Descorches, écuyer, chevalier de l'ordre de Notre-Dame du Mont Carmel et de Saint-Lazare de Jérusalem, 2 avril 1715; MC/ET/II/382
      inventaire après décès; Jouy (rue de); Delaunay, Cécile; Descorches, Jacques
    - MARTIN (Claude) maître brodeur rue de La Croix § Procuration, 2 avril 1715; MC/ET/II/382
      procuration; Martin, Claude
    - testament de Anne Michelin, fille majeure, rue de la Haute Vannerie, 3 avril 1715; MC/ET/II/382
      testament; Vannerie (rue de la); Michelin, Anne
    - Contrat de mariage entre François Conte, marchand gantier parfumeur, rue Saint-Louis, près le Palais et Catherine Pruneau, fille de François Pruneau (décédé), marchand tissutier rubanier, rue Neuve Saint-Denis, 13 avril 1715; MC/ET/II/382
      contrat de mariage; Saint-Louis (rue); Neuve-Saint-Denis (rue); Conte, François; Pruneau, Catherine; Pruneau, François; commerçant; maroquinier; parfumeur; commerçant
    - Dépôt d'inventaire après décès du 22 novembre 1714 de Gabriel Delacroix blanchisseur de linge, Rueil-en-Parisis, époux de Marguerite Gilbert, 17 mai 1715; MC/ET/II/382
      inventaire après décès; Rueil-Malmaison (Hauts-de-Seine); Delacroix, Gabriel; Gilbert, Marguerite; teinturier blanchisseur
    - Contrat de mariage entre Charles Barbé, passementier boutonnier, rue du Bourg-Thibourd et Denise Guimié, fille de feu Jérôme Guimié, maître corroyeur, rue du Bourg-Thibourd, 17 mai 1715; MC/ET/II/382
      contrat de mariage; Barbé, Charles; Guimié, Denise; Guimié Jérôme; passementier; tabletier; tanneur
    - Contrat de mariage entre Robert Boullot, compagnon maçon, rue de la Tacherie et Marie-Catherine Lebel, fille de Pierre Lebel, maçon, rue Aubry-le-Boucher, 19 mai 1715; MC/ET/II/382
      contrat de mariage; Tacherie (rue de la); Aubry-le-Boucher (rue); Boullot, Robert; Lebel, Marie-Catherine; Lebel, Pierre; maçon; maçon
  - Minutes. 1715, juin - 1715, décembre, juin 1715 - décembre 1715; MC/ET/II/383
    - Contrat de mariage entre Jacques Jessiaume, gagne-denier, rue Maubuée et Marie Defaux, fille de Denis Defaux (décédé), rue Beaubourg, 23 juin 1715; MC/ET/II/383
      contrat de mariage; Maubuée (rue); Beaubourg (rue); Jessiaume, Jacques; Defaux, Marie; Defaux, Denis; journalier
    - Testament de Angélique Marchand, fille majeure, rue Planche-Mibrai, 6 juillet 1715; MC/ET/II/383
      testament; Planche-Mibray (rue); Marchand, Angélique
    - Inventaire après décès de Jean Faure, baron d'Ampuart, conseiller du roi à la cour de parlement et doyen de la seconde chambre des enquêtes, rue Montmartre, époux de Françoise Ladore, 8 juillet 1715; MC/ET/II/383
      inventaire après décès; Montmartre (rue); Faure, Jean; Ladore, Françoise
    - Transaction avec le comte et la comtesse de Sonastre concernant le collège de Montaigu., 12 juillet 1715; MC/ET/II/383
      accord; Sonastre (comte de); Sonastre (comtesse de)
    - AUBERT (François) maître peintre pont Notre Dame § Consentement, 12 juillet 1715; MC/ET/II/383
      Aubert, François
    - succession de Hyacinthe Descoutes, écuyer, mousquetaire du roi, époux de Marie-Anne Michel, Faubourg Saint-Denis, 18 juillet 1715; MC/ET/II/383
      partage; Saint-Denis (faubourg); Descoutes, Hyacinthe; Michel, Marie-Anne
    - Succession de Antoine Guilbert, contrôleur de la recette des aides au port Saint-Paul, demeurant sur une des ailes du pont Marie, 24 juillet 1715; MC/ET/II/383
      partage; Guilbert, Antoine
    - Contrat de mariage entre Antoine Guerin, maître ès langues grecque et latine, rue Saint-André-des-Arts et Denise Lebreton, fille de feu Antoine Lebreton, l'un des cent suisses de la garde du roi, rue des Arcis, 12 août 1715; MC/ET/II/383
      contrat de mariage; Saint-André-des-Arts (rue); Arcis (rue des); Guerin, Antoine; Lebreton, Denise; Lebreton, Antoine
    - Contrat de mariage entre Edme-Pierre Turpin, rue des Boucheries et Marie-Catherine Riger, fille de Jean Riger (décédé), Cloître Saint-Jacques, 18 août 1715; MC/ET/II/383
      contrat de mariage; Turpin, Edme-Pierre; Riger, Marie-Catherine; Riger, Jean
    - Blotin (François), maître peintre et ordinaire des maisons de Conti, rue des Mauvais-Garçons § Transport de bail, 18 août 1715; MC/ET/II/383
      Blotin, François
    - Contrat de mariage entre Pierre Fontaine, compagnon rubanier, rue neuve Saint-Denis et Marie-Marguerite Grainbon, fille de Germain Grainbon (décédé), maître rubanier, faubourg Saint-Denis, 1er septembre 1715; MC/ET/II/383
      contrat de mariage; Neuve-Saint-Denis (rue); Saint-Denis (faubourg); Fontaine, Pierre; Grainbon, Marie-Marguerite; Grainbon, Germain; passementier
    - Contrat de mariage entre Michel Daridan, cordonnier, enclos des Jésuites, et Charlotte Thérèse Le Roy, fille de Pierre Le Roy, maître cordonnier, rue des Ecrivains., 3 septembre 1715; MC/ET/II/383
      contrat de mariage; Ecrivains (rue des); Daridan Michel; Le Roy, Charlotte-Thérèse; Le Roy, Pierre; cordonnier; cordonnier
    - inventaire après décès de François Rayer, marchand bourgeois de Paris, rue de Gesvres, époux de Marie-Anne Le Camus, 20 septembre 1715; MC/ET/II/383
      inventaire après décès; Gesvres (rue de); Rayer, François; Le Camus, Marie-Anne; commerçant
    - Contrat de mariage entre Pierre Fabry, huissier royal au baillage de Semur en Auxois et Françoise Barthiot, fille de Nicolas Barthiot (décédé), marchand à Montbard, rue du Bac, 24 septembre 1715; MC/ET/II/383
      contrat de mariage; Bac (rue du); Fabry, Pierre; Barthiot, Françoise; Barthiot, Nicolas; huissier de justice; commerçant
    - Testament de Marguerite Gavois, rue des Arcis, veuve de Pierre Payot, maître peintre, 24 septembre 1715; MC/ET/II/383
      testament; Arcis (rue des); Gavois, Marguerite; Payot, Pierre; peintre
    - Contrat de mariage entre Jean Mercier, commis aux aides rue d'Avignon et Marie Madeleine Vacherot, veuve de Jacques Tenard, apprêteur de bas, rue d'Avignon, 20 novembre 1715; MC/ET/II/383
      contrat de mariage; Avignon (rue d'); Mercier, Jean; Vacherot, Marie-Madeleine; Tenard, Jacques; commis d'administration (Ancien Régime)
    - Contrat de mariage entre François Octavien et Françoise Madeleine Dijon, fille de Jean Dijon, maître maçon, 24 novembre 1715; MC/ET/II/383
      contrat de mariage; Octavien, François; Dijon, Françoise-Madeleine; Dijon, Jean; maçon
    - testament de Louis Lecler, marchand parfumeur, rue de la Tabletterie, 29 décembre 1715; MC/ET/II/383
      testament; Tabletterie (rue de la); Lecler, Louis; commerçant; parfumeur
    - CORNIQET (Louis F/ri/) maître brodeur rue Beauregard § Transport de droit à succession à Fois Corniquet maître brodeur rue Montorgueil, 1718; MC/ET/II/383
      transport de droits; Corniquet, Louis F/ri/
  - Minutes. 1716, janvier - 1716, mars, janvier 1716 - mars 1716; MC/ET/II/384
    - Contrat de mariage entre Antoine Phélip, bourgeois de Paris, rue du Bac et Reine Dupré, fille de Jean Dupré (décédé), marchand potier d'étain à Autun, rue Mazarine, 3 janvier 1716; MC/ET/II/384
      contrat de mariage; Bac (rue du); Mazarine (rue); Phélip, Antoine; Dupré, Reine; commerçant; potier
    - Testament de Marie Monsignat, rue de la Heaumerie, veuve de Jean Santurel, maître tailleur d'habits, 17 janvier 1716; MC/ET/II/384
      testament; Heaumerie (rue de la); Monsignat, Marie; Santurel, Jean; tailleur d'habits
    - ROUSSEAU (Jérôme) maître maçon Rue du Gros Chenet § Quittance, 9 février 1716; MC/ET/II/384
      quittance; Rousseau, Jérôme
    - Succession de Nicolas Bachelier, prêtre, docteur de Sorbonne, doyen de l'église métropolitaine de Reims, 16 février 1716; MC/ET/II/384
      partage; Reims (Marne); Bachelier, Nicolas; prêtre